臺灣新北地方法院刑事判決
110年度簡上字第395號
上  訴  人
即  被  告  謝和弦


上列被告因違反毒品危害防制條例案件，不服本院中華民國110
年6月30日110年度簡字第1987號第一審刑事簡易判決（聲請簡易
判決處刑案號：110年度毒偵字第1479號），提起上訴，本院管
轄之第二審合議庭判決如下：
  　主　文
上訴駁回。
    事　實
一、謝和弦明知大麻為毒品危害防制條例第2條第2項第2款所列
    之第二級毒品，不得非法持有及施用，竟基於施用第二級毒
    品之犯意，於民國109年9月20日晚間某時許，在其位於新北
    市○○區○○○路000號7樓之住處內，以將第二級毒品大麻置於
    電子菸內燒烤吸食其煙霧之方式，施用第二級毒品大麻1次
    。嗣因其為列管之毒品調驗人口，於同年月21日11時47分許
    ，為警採集其尿液送驗後，結果呈大麻陽性反應，始悉上情
    。
二、案經南投縣政府警察局埔里分局報告臺灣南投地方檢察署呈
    請臺灣高等檢察署檢察長核轉臺灣新北地方檢察署檢察官偵
    查後聲請簡易判決處刑。
　　理　由
一、程序事項：
　　按犯第10條之罪者，檢察官應聲請法院裁定，令被告入勒戒
    處所觀察、勒戒，其期間不得逾2月；觀察、勒戒或強制戒
    治執行完畢釋放後，3年內再犯第10條之罪者，檢察官應依
    法追訴，毒品危害防制條例第20條第1項、第23條第2項定有
    明文。查被告謝和弦前因施用毒品案件，經本院以109年度
    毒聲字第90號裁定送觀察、勒戒後，認無繼續施用毒品之傾
    向，於109年6月5日執行完畢釋放出所，並由臺灣新北地方
    檢察署檢察官以109年度毒偵字第29號為不起訴處分確定等
    情，有臺灣高等法院被告前案紀錄表1份在卷可稽（見本院
    簡上卷第19至26頁），其於前揭觀察、勒戒執行完畢釋放後
    3年內再犯本案，依前開說明，自應依法追訴處罰，檢察官
    逕向本院聲請簡易判決處刑，於法並無不合，合先敘明。　
二、證據能力部分：
  ㈠按被告以外之人於審判外之言詞或書面陳述，除法律有規定
    者外，不得作為證據；又被告以外之人於審判外之陳述，雖
    不符同法第159條之1至第159條之4之規定，而經當事人於審
    判程序同意作為證據，法院審酌該言詞陳述或書面陳述作成
    時之情況，認為適當者，亦得為證據；而當事人、代理人或
    辯護人於法院調查證據時，知有第159條第1項不得為證據之
    情形，而未於言詞辯論終結前聲明異議者，視為有前項之同
    意，刑事訴訟法第159條第1項、第159條之5分別定有明文。
    查本判決所引用被告以外之人於審判外所為陳述，雖均屬傳
    聞證據，然本件當事人對於本判決下列所引用之供述證據，
    於本院準備程序中表示同意有證據能力，且迄至言詞辯論終
    結前亦未聲明異議，本院審酌該等具有傳聞證據性質之證據
    製作時之情況，尚無違法不當及證明力明顯過低之瑕疵，應
    無不宜作為證據之情事，認以之作為本案之證據，應屬適當
    ，依刑事訴訟法第159條之5之規定，認該等證據資料均有證
    據能力。
  ㈡至於本判決所引用之非供述證據部分，與本案待證事實均有
    關連性，亦無證據證明係實施刑事訴訟程序之公務員以不法
    方式所取得，依刑事訴訟法第158條之4之反面解釋，當有證
    據能力，復於本院審理時，提示並告以要旨，使當事人充分
    表示意見，自得為證據使用。
三、認定事實所憑之證據及理由： 
　㈠上開犯罪事實，業據被告於本院審理中坦承不諱（見本院簡
    上卷第136頁），復有南投縣政府警察局勘察採證同意書、
    南投縣○○○○○○里○○○○○○○○○○○○○號與真實姓名對照表、中山
    醫學大學附設醫院檢驗科藥物檢測中心109年11月4日尿液檢
    驗報告、孔繁錦診所110年6月5日錦診字110002號函暨病歷
    、中山醫學大學附設醫院111年2月18日中山醫大附醫檢字第
    1110001700號函、法務部法醫研究所111年3月2日法醫毒字
    第11100009320號函各1份在卷可參（見警卷第3、4、5頁，
    本院簡字卷第39-41頁，本院簡上卷第103、105-106頁），
    足認被告前開任意性自白核與事實相符，堪以採信。
　㈡綜上所述，本案事證已臻明確，被告前開犯行，堪以認定，
    應予依法論科。
四、論罪科刑：
　　按大麻係毒品危害防制條例第2條第2項第2款所列管第二級
    毒品，不得非法持有、施用。是核被告所為，係犯毒品危害
    防制條例第10條第2項施用第二級毒品罪。被告持有第二級
    毒品進而施用，其持有之低度行為，為其後施用之高度行為
    所吸收，不另論罪。
五、駁回上訴之理由：
　㈠按量刑輕重，係屬事實審法院得依職權自由裁量之事項，苟
    按法官於有罪判決如何量處罪刑，甚或是否宣告緩刑，均為
    實體法賦予審理法官裁量之刑罰權事項，法官行使此項裁量
    權，自得依據個案情節，參酌刑法第57條所定各款犯罪情狀
    之規定，於法定刑度內量處被告罪刑；除有逾越該罪法定刑
    或法定要件，或未能符合法規範體系及目的，或未遵守一般
    經驗及論理法則，或顯然逾越裁量，或濫用裁量等違法情事
    之外，自不得任意指摘其量刑違法。準此，法官量刑，如非
    有上揭明顯違法之情事，自不得擅加指摘其違法或不當。經
    查，原審審酌被告前因施用毒品案件經觀察、勒戒後，猶犯
    本罪，顯見其戒除毒癮之意志薄弱，惟念其施用毒品所生危
    害，實以自戕身心健康為主，對於他人法益尚無具體危害，
    及施用毒品者均有相當程度之成癮性與心理依賴，其犯罪心
    態與一般刑事犯罪之本質並不相同，應側重適當之醫學治療
    及心理矯治為宜，兼衡其為從事表演藝術之社會知名人士，
    所為對於社會風氣具有相當之影響力，行為舉止自當謹慎，
    違法犯行自不宜輕縱，及其素行、犯罪之動機、手段、高中
    畢業之智識程度、經濟狀況小康等一切情狀，量處有期徒刑
    4月，並諭知易科罰金之折算標準。原審係本於行為人之責
    任為基礎，就刑法第57條揭示之各種量刑條件，在法定刑度
    內妥為斟酌，本院認原審所為之上開量刑並無違誤且妥適。
    是上訴意旨稱原審量刑過重，請求從輕量刑云云，純屬其個
    人主觀上對法院量刑之期盼，實難憑採。
  ㈡綜上，被告以前開情詞提起上訴，為無理由，應予駁回。
據上論斷，應依刑事訴訟法第455條之1第1項、第3項、第368條
，判決如主文。
本案經檢察官陳建良偵查後聲請簡易判決處刑，檢察官陳姵伊到
庭執行職務。
中　　華　　民　　國　　111 　年　　6 　　月　　23　　日
                  刑事第十八庭  審判長法　官　詹蕙嘉
　　　　　　　　　
　　　　　　　　　　　　　　　　　　　法　官　劉容妤
　　　　　　　　　
　　　　　　　　　　　　　　　　　　　法　官　劉明潔
　　　　　　　　　
上列正本證明與原本無異。
不得上訴。
                                      書記官  連思斐
中　　華　　民　　國　　111 　年　　6 　　月　　23　　日